【裁判字號】    89,簡上,71
【裁判日期】    890809
【裁判案由】    履行契約
【裁判全文】
臺灣屏東地方法院民事判決                           八十九年度簡上字第七十一號
    上  訴  人  甲○○
                            .
                            女.
    被上訴人    乙○○      住.
                            身.
                            女.
右當事人間請求履行契約事件，上訴人對於中華民國八十九年二月二十一日本院八十
九年度潮簡字第八八號第一審判決提起上訴，本院判決如左：
    主  文
上訴駁回。
第二審訴訟費用由上訴人負擔。
    事  實
甲、上訴人方面：
  一、聲明：求為判決
  （一）原判決命上訴人給付部分，及訴訟費用負擔均廢棄。
  （二）右廢棄部分被上訴人在第一審之訴駁回。
  二、陳述：除與原審判決書所載者相同茲予引用外，補稱：
  （一）廖珠月於八十五年一月九日進入明鳳園歌據團學藝，於八十八年十二月二十
        二日在放學時間偷跑回家，顯係受委屈，原審判決未調查此，顯有違誤。
  （二）又該借款新台幣（下同）二萬元係被上訴人與其前夫廖桂霖之私事，非由上
        訴人所借，不應向其求償云云。
  三、證據：除援用原審之立證方法外，請求傳訊證人廖珠月即上訴人之女。
乙、被上訴人方面：
  一、聲明：求為判決駁回上訴，第二審訴訟費用由上訴人負擔。
  二、陳述：除與原審判決書所載者相同茲多引用外，另稱：
      否認上訴人所稱伊有虐待廖珠月情形，伊並無虐待廖珠月，上訴人於八十八年
      十二月二十二日擅將廖珠月帶回，另借款部分為上訴人親簽並向被上訴人借款
      ，自應負返還責任等語。
  三、證據：除援用原審之立證方法外，請求傳訊證人潘廖明理、曾陳錦雀、葉邱墻
      微。
    理  由
甲、本件被上訴人乙○○起訴主張：上訴人甲○○於民國八十五年一月九日，將其女
    廖珠月（七十七年六月二十三日生）送交被上訴人主持之明鳳園歌據團學藝，約
    定至廖珠月滿十八歲為止，學藝期間之生活由被上訴人在合於情理之範圍內管教
    ，並應使廖珠月責成至國中畢業，另約定廖珠月如中途離開，上訴人及其夫願賠
    償每月生活管理費三千元予被上訴人，又被上訴人無息借款二萬元予上訴人及其
    夫二萬元，如廖珠月中途離開，上訴人及其夫應為於二個月內清償該借款，並立
    有學藝同意書一紙為憑，惟上訴人於八十八年十二月二十二日，擅將廖珠月帶回
    ，迭經原告交涉，仍不願使廖珠月返回學藝，已屬違約，而依同意書之約定，上
    訴人自應賠償三年又十一個月之生活管理費共計十四萬一千元，並應返還借款二
    萬元，及自本件起訴狀繕本送達翌日起算之法定遲延利息等情。本院審理中則否
    認上訴人所稱伊有虐待廖珠月情形，伊並無虐待廖珠月，上訴人於八十八年十二
    月二十二日擅將廖珠月帶回，另借款部分為上訴人親簽並向被上訴人借款，自應
    負返還責任等語。被上訴人甲○○於原審則以：對學藝同意書真正並不爭執，惟
    辯稱因廖珠月在學藝期間，僅奴作雜工，並無習藝機會，因精神壓力甚大，無法
    忍耐逃離回家，係可歸責於被上訴人，非上訴人擅自帶回，其並未違約，又該借
    款二萬元係被上訴人與其前夫廖桂霖之私事，非由上訴人所借，不應向其求償云
    云。本院上訴則以：廖珠月於八十五年一月九日進入明鳳園歌據團學藝，於八十
    八年十二月二十二日在放學時間偷跑回家，顯係受委屈，原審判決未調查此，顯
    有違誤。該借款二萬元係被上訴人與其前夫廖桂霖之私事，非由上訴人所借，不
    應向其求償云云。
乙、被上訴人主張之事實，業據提出核與所述相符之學藝同意書一紙為證，上訴人對
    上開同意書之真正並不爭執，惟辯稱因廖珠月於八十五年一月九日進入明鳳園歌
    據團學藝，於八十八年十二月二十二日在放學時間偷跑回家，顯係受委屈云云，
    質諸廖珠月即上訴人之女於本院證述：「... 平常有讓我演戲，有給我吃飯，只
    因我吃藥，不讓我吃冰，晚上按摩是葉邱墻微找我和我姐姐替她按摩，早上起來
    會遲到，是我自己不想待在戲班才要回去」，本院審理中傳訊證人潘廖明理即廖
    珠月之嬸嬸、曾陳錦雀、葉邱墻微均證述「....  未曾見乙○○有何虐待廖珠月
    之情事，三餐均正常供給，均屬正常管教廖珠月，至於廖珠月所稱按摩乙事，係
    葉邱墻微私下請求廖珠月，非屬乙○○要求，且僅按摩一會，非如廖珠月所稱要
    求按摩到深夜」，互核證人證言難認乙○○有何不當管教情事，上訴人復未舉證
    證明，其所辯不足採信；又依契約之記載該借款係由上訴人及廖桂霖所借並均應
    負清償之責等意旨，甚為明確，上訴人此部分所辯，亦不足採；原審判決判令上
    訴人給付被上訴人壹拾陸萬壹仟元，及自民國八十八年一月十九日起至清償日止
    ，按週年利率百分之五計算之利息並無違誤，上訴論旨仍指摘原審判決不當，為
    無理由，應予駁回。
據上論結，本件上訴為無理由，依民事訴訟法第四百三十六條之一第三項、第四百四
    十九條第一項、第七十八條，判決如主文。
中      華      民      國    八十九    年      八      月      九      日
                                    臺灣屏東地方法院民事第一庭
~B審判長法官  李麗芳
~B法      官  潘  快
~B法      官  李芳南
右為正本係照原本作成。
本判決不得上訴。
~B法院書記官  許水生
中      華      民      國    八十九    年      八      月      九      日


司法院資訊處製作；財團法人民間司法改革基金會備份。
